# 分红业务的咨询

提问人：zyqlucsuc@163.c 时间：2019-09-24 10:27:52
陈版您好，公司本期有利润 2000 万，需要弥补以前年度亏损是 500 万，本期可供分配的利润是 1500 万，资产负债表中期末未分配利润是 3000万，期初未分配利润 1000 万，那么在考虑分红的时候是按照当期能够分配的利润为限还是以年初未分配利润扣掉可弥补亏损后的金额为限呢？

回答人：chenyiwei
利润分配一般是基于本期期初的可供分配股利的未分配利润余额（母公司单户报表层面）。一般不会出现本期实现的利润在本期直接分配的情况。建议你再梳理相关事实背景，将背景表述得更清楚些。